臺灣高等法院臺南分院刑事裁定
110年度抗字第689號
抗  告  人  
即 受刑 人  蘇啟政
上列抗告人因聲請定其應執行刑案件，不服臺灣雲林地方法院中
華民國110年7月30日裁定（110年度聲字第618號），提起抗告，
本院裁定如下：
    主  文
抗告駁回。
    理  由
一、抗告意旨略以：請審酌抗告人所犯多為竊盜、施用毒品罪，
    所侵害之法益較輕，且犯後坦承犯行，於定應執行刑時，應
    可酌定較低之刑度，又抗告人於附表編號16至18所示犯行，
    經法院諭知刑前強制工作3年，在執行保安處分期間，一直
    表現良好。而抗告人對於過去所為已深感悔悟，請能酌定應
    執行有期徒刑5年左右之刑，給予抗告人最後一次改過自新
    的機會，並符比例原則、平等原則及罪責相當原則。
二、按數罪併罰，宣告多數有期徒刑者，於各刑中之最長期以上
    ，各刑合併之刑期以下，定其刑期，但不得逾30年；如宣告
    多數拘役者，比照前款定其刑期，但不得逾120日，刑法第5
    1條第5款、第6款定有明文。次按刑事訴訟法第370條第2項
    、第3項，已針對第二審上訴案件之定應執行之刑，明定有
    不利益變更禁止原則之適用；而分屬不同案件之數罪併罰有
    應更定執行刑之情形，倘數罪之刑，曾經定其執行刑，再與
    其他裁判宣告之刑定其執行刑時，在法理上亦應同受此原則
    之拘束。是以，另定之執行刑，其裁量所定之刑期，不得較
    重於前定之執行刑加計後裁判宣告之刑之總和。又法院於裁
    量另定應執行之刑時，祇須在不逸脫上開範圍內為衡酌，而
    無全然喪失權衡意義或其裁量行使顯然有違比例原則之裁量
    權濫用之例外情形，並不悖於定應執行刑之恤刑目的者，即
    無違裁量權之內部性界限。
三、經查，本件抗告人所犯如附表所示各罪，業經如附表所示法
    院分別判處如附表所示之刑，且均確定在案，有各該判決書
    及臺灣高等法院被告前案紀錄表可稽。復抗告人所犯如附表
    編號1至18所示各罪中（有期徒刑部分），其中如附表編號2
    至4、6、7、9至11、13至15所示之罪，係屬得易科罰金之罪
    ，附表編號8所示之罪，雖不得易科罰金，但得易服社會勞
    動，其餘則均為不得易科罰金（或易服社會勞動）之罪，依
    刑法第50條第1項但書第1款之規定，本不得併合處罰，惟抗
    告人已於民國110年7月14日具狀請求檢察官就上開得易科罰
    金（或易服社會勞動）之罪與其餘不得易科罰金（或易服社
    會勞動）之罪合併定其應執行刑，有臺灣雲林地方檢察署刑
    法第50條第1項但書案件是否請求定應執行刑調查表1份在卷
    可稽。從而，檢察官以原審法院為各該案犯罪事實最後判決
    之法院，聲請定其應執行之刑，洵屬有據，應予准許。又抗
    告人所犯如附表編號1至18所示之各罪（有期徒刑部分）所
    宣告之刑，其中單罪最長期者為有期徒刑2年，各罪（18罪
    ）刑期全部加總為外部界限，則原審法院審核全案，並斟酌
    如附表編號3、4所示計2罪，曾經定應執行有期徒刑6月確定
    ，如附表編號9至11所示計3罪，前經定應執行有期徒刑8月
    確定，如附表編號16至18所示計3罪，亦經定應執行有期徒
    刑1年10月確定之情，且考量附表編號2、3、4、7所示之罪
    為施用第二級毒品罪，附表編號1、6、9至18所示之罪為竊
    盜（或加重竊盜）罪，各自侵害之法益種類、犯罪情節、手
    段相似，而附表編號5所示之罪為違反森林法、附表編號8所
    示之罪為肇事逃逸，則屬侵害不同法益，兼衡附表各罪之時
    間間隔、各罪依其情節所量定之刑、責任非難重複程度等一
    切情狀，依法就抗告人所犯如附表編號1至18所示各罪（有
    期徒刑部分），定應執行有期徒刑5年6月，並未逾越刑法第
    51條第5款所定有關法律規範量刑之外部性界限，且其另定
    之執行刑，其裁量所定之刑期，亦無「較重」於前定之執行
    刑加計未曾定刑之罪宣告刑之總和（即有期徒刑8年7月），
    並無違反不利益變更禁止原則。再者，原審就附表編號19、
    20所示之各罪（拘役部分），定應執行拘役45日，並諭知易
    科罰金之折算標準，亦無違誤或不當。從而，原審法院於裁
    量另定本案應執行之刑時，在不逸脫上開範圍內為衡酌，並
    未喪失權衡意義，且從形式上觀察，原裁定已就抗告人所犯
    各罪態樣、關係、非難重複性等情予以綜合判斷，其量刑之
    裁量行使亦無顯然違背比例原則，並不悖於定應執行刑之恤
    刑目的，而無違裁量權之內部性界限可言。是原裁定所定之
    應執行刑，均無違誤或不當。抗告人以前詞提起抗告，難謂
    有據。
四、綜上所述，原審法院依法裁定抗告人所犯如附表編號1至18
    所示各罪（有期徒刑部分），應執行有期徒刑5年6月；如附
    表編號19、20所示各罪（拘役部分），應執行拘役45日，並
    諭知易科罰金之折算標準，經核並無不合。抗告意旨仍執前
    詞指摘原裁定不當，為無理由，應予駁回。
五、依刑事訴訟法第412條，裁定如主文。
中　　華　　民　　國　　110 　年　　8 　　月　　31　　日
                  刑事第三庭    審判長法　官  陳連發
                                      法　官  何秀燕
                                      法　官  洪榮家
以上正本證明與原本無異。
如不服本裁定，應於收受本裁定後五日內向本院提出抗告狀。
　　　　　　　　　　　　　　　　　　　書記官  謝麗首　　
中　　華　　民　　國　　110 　年　　8 　　月　　31　　日
附表：
編    號            1            2           3 罪    名  侵入住宅竊盜 施用第二級毒品 施用第二級毒品 宣 告  刑  有期徒刑7 月 有期徒刑4 月 有期徒刑3 月 犯罪日期  107 年4 月15日 107 年4 月21日 107 年2 月27日 偵查機關年度案號  臺灣南投地方檢察署107年度偵緝字第117號 臺灣雲林地方檢察署107年度毒偵字第1291號 臺灣南投地方檢察署107 年度毒偵緝字第38、39號 最後事實審 法  院 臺灣南投地方法院 臺灣雲林地方法院 臺灣南投地方法院  案  號 107 年度易字第267 號 107 年度六簡字第396 號 107 年度投簡字第390 號  判決日 107 年10月30日 107 年11月28日 107 年11月13日 確定判決 法  院 臺灣南投地方法院 臺灣雲林地方法院 臺灣南投地方法院  案  號 107 年度易字第267 號 107 年度六簡字第396 號 107 年度投簡字第390 號  確定日 107 年11月23日 107 年12月24日 107 年12月6 日 備   註    臺灣南投地方檢察署107年度執字第3010號（臺灣雲林地方檢察署108年度執助字第244號）  臺灣雲林地方檢察署108年度執字第1122號（臺灣雲林地方檢察署108年度執緝字第199號）  ①臺灣南投地方檢察署107年度執字第3076號（臺灣雲林地方檢察署108年度執助字第245號） ②編號3至4已定應執行有期徒刑6 月 

編   號              4          5           6 罪   名    施用第二級毒品 違反森林法 竊盜 宣 告 刑  有期徒刑4 月 有期徒刑2年，併科罰金 450萬元 有期徒刑4 月 犯罪日期  107 年4 月15日 104 年11月7 日 107 年4 月12日 偵查機關年度案號  臺灣南投地方檢察署107年度毒偵緝字第38、39 號 臺灣嘉義地方檢察署104 年度偵字第7566、8043、8198、8199、8200、8315號、105年度偵字第39、575號 臺灣雲林地方檢察署107年度偵緝字第285、286號 最後事實審 法  院 臺灣南投地方法院 臺灣高等法院臺南分院  臺灣雲林地方法院   案  號 107 年度投簡字第390 號 105 年度上訴字第971 號 108 年度六簡字第146 號  判決日 107 年11月13日 107 年3 月7 日（聲請書誤載為108 年2 月27日） 108 年5 月10日 確定判決 法  院 臺灣南投地方法院 最高法院  臺灣雲林地方法院   案  號 107 年度投簡字第390 號 107 年度台上字第4029號 108 年度六簡字第146 號  確定日 107 年12月6 日 108 年2 月27日 108 年6 月3 日  備   註     ①臺灣南投地方檢察署107年度執字第3076號（臺灣雲林地方檢察署108年度執助字第245號） ②編號3至4已定應執行有期徒刑6 月 臺灣嘉義地方檢察署108年度執字第1255號（臺灣雲林地方檢察署108年度執助字第379號） 臺灣雲林地方檢察署108年度執字第2211號  

編   號             7           8           9 罪   名    施用第二級毒品 肇事逃逸 侵入住宅竊盜未遂 宣 告 刑  有期徒刑4 月 有期徒刑6 月 有期徒刑5 月 犯罪日期  107 年7 月14日晚間9 時55分為警採尿時起回溯96小時內之某時許（聲請書誤載為107年7月14日） 107 年7 月8 日 107 年5 月8 日 偵查機關年度案號  臺灣南投地方檢察署108年度毒偵緝字第16號 臺灣雲林地方檢察署107 年度調偵字第429號（聲請書誤載為108 年度調偵字第429號） 臺灣雲林地方檢察署107 年度偵字第4288、4832、5984、6016號 最後事實審 法  院 臺灣南投地方法院 臺灣雲林地方法院 臺灣雲林地方法院  案  號 108 年度投簡字第187 號 108 年度交訴緝字第2 號 108 年度易緝字第7 號、 108 年度易字第3 號  判決日 108 年5 月29日 108 年10月8 日 108 年10月3 日 確定判決 法  院 臺灣南投地方法院 臺灣雲林地方法院 臺灣雲林地方法院  案  號 108 年度投簡字第187 號 108 年度交訴緝字第2 號 108 年度易緝字第7 號、 108 年度易字第3 號  確定日 108 年6 月18日 108 年11月4 日 108 年10月28日  備   註     臺灣南投地方檢察署108  年度執字第1581號（臺灣雲林地方檢察署108年度執助字第484號） 臺灣雲林地方檢察署108 年度執字第4033號 ①臺灣雲林地方檢察署108 年度執字第4040號 ②編號9至11已定應執行有期徒刑8 月 

編   號             10          11          12 罪   名    竊盜 竊盜 共同踰越安全設備竊盜 宣 告 刑  有期徒刑3 月 有期徒刑4 月 有期徒刑7 月 犯罪日期  107 年8 月4 日 107 年8 月8 日 107 年5 月8 日 偵查機關年度案號  臺灣雲林地方檢察署107 年度偵字第4288、4832、5984、6016號 臺灣雲林地方檢察署107 年度偵字第4288、4832、5984、6016號 臺灣雲林地方檢察署107 年度偵字第4288、4832、5984、6016號 最後事實審 法  院 臺灣雲林地方法院 臺灣雲林地方法院 臺灣雲林地方法院  案  號 108 年度易緝字第7 號、 108 年度易字第3 號 108 年度易緝字第7 號、 108 年度易字第3 號（聲請書誤載為107年度易緝字第7號） 108 年度易緝字第7 號、 108 年度易字第3 號（聲請書誤載為107年度易緝字第7號）  判決日 108 年10月3 日 108 年10月3 日 108 年10月3 日 確定判決 法  院 臺灣雲林地方法院 臺灣雲林地方法院 臺灣雲林地方法院  案  號 108 年度易緝字第7 號、 108 年度易字第3 號 108 年度易緝字第7 號、 108 年度易字第3 號（聲請書誤載為107年度易緝字第7號） 108 年度易緝字第7 號、 108 年度易字第3 號（聲請書誤載為107年度易緝字第7號）  確定日 108 年10月28日 108 年10月28日 108 年10月28日  備   註     ①臺灣雲林地方檢察署108 年度執字第4040號 ②編號9至11已定應執行有期徒刑8 月 ①臺灣雲林地方檢察署108 年度執字第4040號 ②編號9至11已定應執行有期徒刑8 月 臺灣雲林地方檢察署108 年度執字第4041號 

編   號             13          14          15 罪   名    竊盜 竊盜 共同竊盜 宣 告 刑  有期徒刑3 月 有期徒刑4 月 有期徒刑4 月 犯罪日期  107 年9 月26日 107 年9 月19日 107 年11月間某日晚上 偵查機關年度案號  臺灣雲林地方檢察署108年度偵緝字第107 號 臺灣雲林地方檢察署108 年度偵字第3130號 臺灣雲林地方檢察署109年度偵字第380號 最後事實審 法  院 臺灣雲林地方法院 臺灣雲林地方法院 臺灣雲林地方法院  案  號 108 年度易字第680 號 108 年度六簡字第325 號 109 年度易字第251 號  判決日 108 年10月29日 108 年10月17日 109 年6 月30日 確定判決 法  院 臺灣雲林地方法院 臺灣雲林地方法院 臺灣雲林地方法院  案  號 108 年度易字第680 號 108 年度六簡字第325 號 109 年度易字第251 號  確定日 108 年11月25日 108 年12月26日 109 年8 月6 日  備   註     臺灣雲林地方檢察署108  年度執字第4284號 臺灣雲林地方檢察署109 年度執字第241 號 臺灣雲林地方檢察署109 年度執字第2659號 

編   號             16          17          18 罪   名    共同竊盜 共同竊盜 共同竊盜 宣 告 刑  有期徒刑8 月 有期徒刑8 月 有期徒刑8 月 犯罪日期  107 年10月12日 107 年11月2日 107年11月8日 偵查機關年度案號  臺灣彰化地方檢察署108年度偵字第1785號 臺灣彰化地方檢察署108 年度偵字第1785號 臺灣彰化地方檢察署108年度偵字第1785號 最後事實審 法  院 臺灣高等法院臺中分院 臺灣高等法院臺中分院 臺灣高等法院臺中分院  案  號 109 年度上易字第157 號 109 年度上易字第157 號 109 年度上易字第157 號  判決日 109 年4 月30日 109 年4 月30日 109 年4 月30日 確定判決 法  院 臺灣高等法院臺中分院 臺灣高等法院臺中分院 臺灣高等法院臺中分院  案  號 109 年度上易字第157 號 109 年度上易字第157 號 109 年度上易字第157 號  確定日 109 年4 月30日 109 年4 月30日 109 年4 月30日  備   註     ①臺灣彰化地方檢察署109年度執保字第84號 ②編號16至18已定應執行有期徒刑1 年10月 ①臺灣彰化地方檢察署109年度執保字第84號 ②編號16至18已定應執行有期徒刑1 年10月 ①臺灣彰化地方檢察署109年度執保字第84號 ②編號16至18已定應執行有期徒刑1 年10月 

編   號             19          20 （以下空白） 罪   名    收受贓物 過失傷害  宣 告 刑  拘役30日 拘役35日  犯罪日期  107 年4 月18日 107 年7 月8 日  偵查機關年度案號  臺灣雲林地方檢察署107年度偵字第2672 號 臺灣雲林地方檢察署107 年度調偵字第429號  最後事實審 法  院 臺灣雲林地方法院 臺灣雲林地方法院   案  號 107 年度簡字第231 號 108 年度交訴緝字第2 號   判決日 107 年7 月31日 108 年10月8 日  確定判決 法  院 臺灣雲林地方法院 臺灣雲林地方法院   案  號 107 年度簡字第231 號 108 年度交訴緝字第2 號   確定日 107 年8 月27日 108 年11月4 日   備   註     臺灣雲林地方檢察署107  年度執字第2902號（臺灣雲林地方檢察署108 年度執緝字第198 號） 臺灣雲林地方檢察署108 年度執字第4033號